【裁判字號】    94,訴,827
【裁判日期】    950414
【裁判案由】    違反電信法等
【裁判全文】
臺灣雲林地方法院刑事判決               94年度訴字第827號
公  訴  人  臺灣雲林地方法院檢察署檢察官
被      告  乙○○
            丙○○
上2 人共同
選任辯護人  陳建勛律師
上列被告等因違反電信法等案件，經檢察官提起公訴（94年度偵
字第782 號），本院判決如下：
    主  文
乙○○連續攜帶兇器竊盜，處有期徒刑捌月，扣案之尖嘴鉗肆支
均沒收；又偽造印章，足以生損害於他人，處有期徒刑伍月，扣
案偽造之印章壹枚及偽造之「黃信偉」名義識別證壹張均沒收。
應執行有期徒刑壹年，緩刑年，扣案之尖嘴鉗肆支、偽造之印
章壹枚及偽造之「黃信偉」名義識別證壹張均沒收。
丙○○部分公訴不受理。
    犯罪事實
一、乙○○基於意圖為自己不法所有之概括犯意，自民國93年3
    月間某日起至93年4 月間某日止，在新竹縣新竹市內各地，
    以其所有客觀上足以危害他人生命、身體安全而可供兇器使
    用之尖嘴鉗4 支，先將中華電信股份有限公司（以下簡稱中
    華電信公司）所設置之電話交接箱外門打開後，再竊取該電
    話交接箱內之測線夾及跳線盤，以此方式連續竊取共計3 個
    電話交接箱內之測線夾7 支及跳線盤6 個。得手後，並將之
    置於其所有之車牌號碼8H-7557 號自用小客車內。
二、乙○○為偽裝為中華電信公司之員工，以利自己至中華電信
    公司所設置之電話交接箱前從事不法行為時，不易為人察覺
    ，竟基於偽造特種文書之犯意，於93年11月間某日，前往彰
    化縣員林鎮上某不詳之印章店，委請真實姓名、年籍均不詳
    之不知情已成年印章店老闆代刻「中華電信工務組」之印章
    1 枚，以此方式偽造「中華電信公務組」之印章；再在其位
    於彰化縣員林鎮○○里○○路622 號之住處，自行偽造「黃
    信偉」名義之中華電信公司查修班識別證1 張，並將上開偽
    造之「中華電信工務組」印章蓋用於其所偽造之「黃信偉」
    名義之識別證背面，以完成偽造之識別證，足以生損害於黃
    信偉及中華電信公司。
三、嗣於94年2 月5 日下午2 時許，在雲林縣斗南鎮西伯里西伯
    140 號旁電信箱前為警查獲，並扣得偽造之中華電信公司識
    別證1 張、印章1 枚及尖嘴鉗4 支，始悉上情。
四、案經雲林縣警察局斗南分局報告臺灣雲林地方法院檢察署檢
    察官偵查起訴。
    理  由
一、上揭犯罪事實，有查扣清單2 紙（警卷第14、15頁）、贓物
    認領保管單1 紙（警卷第16頁）、查獲現場及工具之照片共
    8 張（警卷第19至22頁）、查獲時穿著工作服照片2 張（偵
    卷第14頁）、偽造之中華電信公務組印章之印文（偵卷第27
    頁）、中華電信公司正式識別證影本（偵卷第28頁）及正式
    中華電信制服照片各1 張（偵卷第29頁）附卷可稽，並有偽
    造之識別證1 張、偽造之中華電信公務組印章1 枚及尖嘴鉗
    4 支扣案足資佐證，且據被告乙○○於本院審理時自白不諱
    ，而被告乙○○之自白又與上開證據相符，是本件事證明確
    ，被告乙○○之犯行應堪認定。
二、查尖嘴鉗係鐵製物品，質地堅硬，若持之攻擊人，客觀上足
    以危害他人生命、身體安全，屬具有危險性之兇器。是被告
    乙○○所為如犯罪事實一、所示之犯行，核係犯刑法第321
    條第1 項第3 款之攜帶兇器竊盜罪。被告乙○○所為如犯罪
    事實二、所示之犯行，核係犯刑法第217 條第1 項之偽造印
    章罪及同法第212 條之偽造特種文書罪。被告乙○○就犯罪
    事實一、部分先後多次竊取電話交接箱內測線夾及跳線盤之
    犯行，時間緊接，犯罪構成要件相同，顯係基於概括犯意反
    覆為之，為連續犯，應依刑法第56條規定以1 罪論，並加重
    其刑。被告乙○○所犯偽造印章與偽造特種文書2 罪間有方
    法與目的之牽連犯關係，應依刑法第55條後段規定，從一重
    之偽造印章罪處斷。被告乙○○所犯上開攜帶兇器竊盜與偽
    造印章2 罪罪名互異，犯意各別，應分論併罰。再被告乙○○利用不知情之印章店老闆偽造「中華電信工務組」之印章
    ，為間接正犯。
三、爰審酌被告乙○○前無任何前科，素行良好，年輕力壯，不
    思憑一己之力謀生，竟投機取巧，竊取他人財物，惟所竊得
    之財物並不多，且已由被害人領回，對於被害人之損害較輕
    ，於行竊過程中亦未對任何人之生命或身體有所損傷，又偽
    造之識別證尚未行使，所生危害非鉅，及其犯罪之手段平和
    、犯罪後坦承犯行態度良好等一切情狀，分別量處如主文所
    示之刑，並定其應執行之刑。
四、又被告乙○○未曾受有期徒刑以上刑之宣告，有臺灣高等法
    院被告前案紀錄表1 紙在卷可參，足見被告乙○○之素行並
    非不佳；其僅因一時貪圖近利，而致罹律法，經此偵、審程
    序之教訓，當知所警惕，信無再犯之虞，本院以為所宣告之
    刑以暫不執行為適當，併予宣告緩刑3 年，以啟自新。
五、扣案偽造之「中華電信工務組」印章1 枚，應依刑法第219
    條規定，不問屬於犯人與否，予以宣告沒收。扣案之尖嘴鉗
    4 支及偽造之「黃信偉」名義之識別證1 張，均係供被告乙○○犯罪所用之物，且屬被告乙○○所有，業據被告乙○○
    供承在卷，應依刑法第38條第1 項第2 款規定，宣告沒收。
六、不受理部分：
    (一)公訴意旨另略以：被告乙○○明知他人具有隱私、私密之
      通信內容，不得違法以盜接、盜錄或以其他非法之方法而
      侵犯他人之通信秘密，其在94年2 月初，受「袁治平」之
      委託，以新臺幣1,500 元之代價，盜接設立地址為雲林縣
      斗南鎮西伯里西伯113 之6 號，電話號碼00-0000000號之
      電話，乃與被告丙○○基於以盜接、盜錄方式侵犯他人通
      信秘密之犯意聯絡，於94年2 月5 日下午2 時許，前往設
      於斗南鎮西伯里西伯140 號旁之電話交接箱，由被告丙○○站在一旁把風，被告乙○○則持鐵剪剪斷交接箱外之鎖
      頭（毀損部分未據告訴）後，欲以自電信箱私接2 條電話
      線，形成類似分機狀態後，再以錄音機竊錄之方式，無故
      盜錄被害人甲○○利用前揭電話非公開談話之通話內容，
      而侵犯他人通信秘密，嗣於私接電線完成之前，因中華電
      信公司斗六監控中心發現電話交接箱遭非法開啟出現異常
      現象，經派遣郭進雄前往察看，因發覺有異報警查獲而未
      遂。因認被告2 人此所為，係犯電信法第56條之1 第3 項
      、第1 項之以盜錄之方法侵犯他人電信事業通信之秘密未
      遂罪嫌。
    (二)按告訴乃論之罪，未經告訴者，應諭知不受理之判決，刑
      事訴訟法第303 條第3 款定有明文。經查，電信法第56條
      之1 第3 項、第1 項之罪，依同法同條第4 項之規定，須
      告訴乃論。惟本件被害人甲○○於案發後迄今屢經合法傳
      喚、拘提，均未到庭，亦未以其他方式表示提出告訴，觀
      諸卷內資料，被害人甲○○確未就此提出告訴，依照首開
      說明，被告丙○○部分，應為不受理之判決。至被告乙○○部分，因起訴意旨認此部分與前開有罪之偽造印章罪間
      有方法與結果之牽連犯關係，爰不另為不受理之諭知，併
      此敘明。
據上論斷，應依刑事訴訟法第299 條第1 項前段、第303 條第3
款、刑法第56條、第321 條第1 項第3 款、第55條、第217 條第
1項 、第51條第5 款、第74條第1 款、第38條第1 項第2 款、第
219 條，判決如主文。
本案經檢察官林禎瑩到庭執行職務。
中    華    民    國    95    年    4     月    14    日
                  刑事第三庭    審判長法  官  劉國賓
                                      法  官  廖國勝
                                      法  官  廖淑華
以上正本證明與原本無異。
如不服本判決，應於判決收受後10日內，向本院提出上訴狀（須
附繕本）。
                                      書記官  張菀純
中    華    民    國    95    年    4     月    14    日
附錄法條：刑法第321條、第217條、第212條
中華民國刑法第321條
犯竊盜罪而有左列情形之一者，處六月以上、五年以下有期徒刑
：
一  於夜間侵入住宅或有人居住之建築物、船艦或隱匿其內而犯
    之者。
二  毀越門扇、牆垣或其他安全設備而犯之者。
三  攜帶兇器而犯之者。
四  結夥三人以上而犯之者。
五  乘火災、水災或其他災害之際而犯之者。
六  在車站或埠頭而犯之者。
前項之未遂犯罰之。
中華民國刑法第217 條 (偽造盜用印章印文或署押罪)
偽造印章、印文或署押，足以生損害於公眾或他人者，處三年以
下有期徒刑。
盜用印章、印文或署押，足以生損害於公眾或他人者，亦同。
中華民國刑法第212條(偽造變造特種文書罪)
偽造、變造護照、旅券、免許證、特許證及關於品行、能力服務
或其他相類之證書、介紹書，足以生損害於公眾或他人者，處一
年以下有期徒刑、拘役或三百元以下罰金。


司法院資訊處製作；財團法人民間司法改革基金會備份。
